臺灣嘉義地方法院民事判決
110年度訴字第507號
原      告  李韋霆  

訴訟代理人  湯光民律師
複代理人    江冠瑩  
被      告  黃俊庭  

            黃保豐  
            黃茂實  

            黃茂坤  
            黃誠旺  
            黃仕學兼黃世華之繼承人


            鄧素珍  

            黃文政  

            黃珮珊  
            黃靖顯兼黃世華之繼承人

            黃育信兼黃世華之繼承人

            李汎璿  

            李汎揚  

            黃貿得  
            黃林瓊  
            鄧美雲即黃寬然之繼承人

            鄧華鮮即黃寬然之繼承人

            鄧秀樺即黃寬然之繼承人

兼  上一人
訴訟代理人  鄧麗華即黃寬然之繼承人

被      告  鄧國隆即黃寬然之繼承人

兼  上五人
訴訟代理人  鄧國棟即黃寬然之繼承人

被      告  黃彩菊即黃寬然之繼承人


            黃坤生即黃寬然之繼承人

            黃彩蘭即黃寬然之繼承人

            吳黃彩鑾即黃寬然之繼承人

            黃春梅即黃寬然之繼承人

            黃士祈即黃寬然之繼承人

            簡新得即黃寬然之繼承人

            簡素華即黃寬然之繼承人

            簡明輝即黃寬然之繼承人

            簡明盛即黃寬然之繼承人

            財政部國有財產署即黃凢之遺產管理人

法定代理人  曾國基  
訴訟代理人  李玉敏  
複代理人    丁維儀  
被      告  林伍梅即黃國男、黃世華之繼承人

            黃嘉慧即黃國男、黃世華之繼承人

            黃偉傑即黃國男、黃世華之繼承人

            闕陳玉葉即黃世華之繼承人

            陳松茂即黃世華之繼承人

            陳慶豐即黃世華之繼承人

            馬忠厚即黃世華之繼承人



            馬麗章即黃世華之繼承人


            侯金釵即黃世華之繼承人

            羅正龍即黃延鶴、黃世華之繼承人


            羅証軒即黃延鶴、黃世華之繼承人

            羅政鴻即黃延鶴、黃世華之繼承人

            羅強即黃延鶴、黃世華之繼承人

            余國勢即黃怨之承受訴訟人


上列當事人間請求分割共有物事件，本院於民國111年6月7日言
詞辯論筆錄，判決如下：     
    主  文
被告鄧美雲、鄧華鮮、鄧秀樺、鄧麗華、鄧國棟、鄧國隆、黃彩
菊、黃彩蘭、吳黃彩鑾、黃春梅、黃坤生、黃士祈、簡新得、簡
素華、簡明輝、簡明盛應就被繼承人黃寬然所有坐落嘉義縣○○鄉
○○段000地號土地，應有部分25分之1，辦理繼承登記。
被告林伍梅、黃嘉慧、黃偉傑應就被繼承人黃國男所有坐落嘉義
縣○○鄉○○段000地號土地，應有部分150分之1，辦理繼承登記。
被告闕陳玉葉、陳松茂、陳慶豐、馬忠厚、馬麗章、黃仕學、侯
金釵、黃靖顯、黃育信、林伍梅、黃嘉慧、黃偉傑、羅正龍、羅
証軒、羅政鴻、羅強應就被繼承人黃世華所有坐落嘉義縣○○鄉○○
段000地號土地，應有部分150分之1，辦理繼承登記。
被告羅正龍、羅証軒、羅政鴻、羅強應就被繼承人黃延鶴所有坐
落嘉義縣○○鄉○○段000地號土地，應有部分150分之1，辦理繼承
登記。
兩造共有坐落嘉義縣○○鄉○○段000地號、面積1,120.17平方公尺
土地應分割如附圖所示：編號甲部分面積164.29平方公尺分歸被
告李汎璿、原告、被告李汎揚共同取得，並按應有部分被告李汎
璿11分之4、原告11分之4、被告李汎揚11分之3之比例維持共有
；編號乙部分面積149.35平方公尺分歸被告黃貿得單獨取得；編
號丙部分面積84.44平方公尺分歸被告黃俊庭、黃保豐共同取得
，並按應有部分被告黃俊庭3分之2、被告黃保豐3分之1之比例維
持共有；編號丁部分面積228.28平方公尺分歸被告黃茂實、黃茂
坤、黃誠旺共同取得，並按應有部分各3分之1之比例維持共有；
編號戊部分面積223.91平方公尺分歸被告余國勢單獨取得；編號
己部分面積203.7平方公尺分歸被告財政部國有財產署即黃凢之
遺產管理人單獨取得；編號庚部分面積43.22平方公尺分歸被告
鄧美雲、鄧華鮮、鄧秀樺、鄧麗華、鄧國棟、鄧國隆、黃彩菊、
黃彩蘭、吳黃彩鑾、黃春梅、黃坤生、黃士祈、簡新得、簡素華
、簡明輝、簡明盛公同共有取得；編號辛部分面積22.98平方公
尺分歸被告黃林瓊單獨取得。
兩造應補償人、受補償人及補償之金額如附表二所示。
訴訟費用由兩造按如附表一所示應有部分比例負擔。　
    事實及理由
壹、程序方面
一、按訴狀送達後，原告不得將原訴變更或追加他訴，但請求之基礎事實同一者、該訴訟標的對於數人必須合一確定時，追加其原非當事人之人為當事人者，不在此限。不變更訴訟標的，而補充或更正事實上或法律上之陳述者，非為訴之變更或追加。原告於判決確定前，得撤回訴之全部或一部。訴之撤回應以書狀為之。民事訴訟法第255條第1項第2款、第5款、第256條及第262條第1項前段、第2項前段分別定有明文。次按當事人死亡者，訴訟程序在有繼承人、遺產管理人或其他依法令應續行訴訟之人承受其訴訟以前當然停止。第168條至第172條及前條所定之承受訴訟人，於得為承受時，應即為承受之聲明。他造當事人，亦得聲明承受訴訟。民事訴訟法第168條、第175條亦分別定有明文。查：
  ㈠原告起訴時原列黃寬然（於民國31年10月25日死亡）之法定
    繼承人、黃凢（管理者：財政部國有財產署）、黃國男、黃
    世華、黃延鶴（於90年8月29日死亡）之法定繼承人、黃怨
    、黃俊庭、黃保豐、黃茂實、黃茂坤、黃誠旺、黃仕學、鄧
    素珍、黃文政、黃珮珊、黃靖顯、黃育信、李汎璿、李汎揚
    、黃貿得、黃林瓊為被告，並聲明請求兩造共有坐落嘉義縣
    ○○鄉○○段000地號、面積1,120.17平方公尺土地（下稱系爭
    土地）准予分割。
  ㈡嗣經調查後，黃國男於73年2月29日死亡、黃世華於67年1月1
    7日死亡，黃凢則有遺產管理人財政部國有財產署（下稱國
    產署），原告遂於110年8月11日具狀：⒈更正黃寬然之法定
    繼承人為鄧美雲、鄧華鮮、鄧秀樺、鄧麗華、鄧國棟、鄧國
    隆、黃彩菊、黃坤生、黃彩蘭、吳黃彩鑾、黃春梅、黃士祈
    、簡新得、簡素華、簡明輝、簡明盛等16人，更正國產署為
    黃凢之遺產管理人，更正黃延鶴之法定繼承人為羅正龍、羅
    証軒、羅政鴻、羅強等4人（同時亦為黃世華之繼承人）。⒉
    撤回對黃國男、黃世華之訴訟，並追加黃國男之繼承人林伍
    梅、黃嘉慧、黃偉傑等3人（同時亦為黃世華之繼承人）、
    黃世華之部分繼承人闕陳玉葉、陳松茂、陳慶豐、馬忠厚、
    馬麗章、侯金釵等6人（其餘繼承人黃仕學、黃靖顯、黃育
    信、林伍梅、黃嘉慧、黃偉傑、羅正龍、羅証軒、羅政鴻、
    羅強等10人，則原即列為被告或如前述已追加為被告）為被
    告。⒊原告將原聲明改列第5項，並追加訴之聲明：⑴被告鄧
    美雲、鄧華鮮、鄧秀樺、鄧麗華、鄧國棟、鄧國隆、黃彩菊
    、黃彩蘭、吳黃彩鑾、黃春梅、黃坤生、黃士祈、簡新得、
    簡素華、簡明輝、簡明盛應就被繼承人黃寬然所有系爭土地
    應有部分25分之1，辦理繼承登記；⑵被告林伍梅、黃嘉慧、
    黃偉傑應就被繼承人黃國男所有系爭土地應有部分150分之1
    ，辦理繼承登記；⑶被告闕陳玉葉、陳松茂、陳慶豐、馬忠
    厚、馬麗章、黃仕學、侯金釵、黃靖顯、黃育信、林伍梅、
    黃嘉慧、黃偉傑、羅正龍、羅証軒、羅政鴻、羅強應就被繼
    承人黃世華所有系爭土地應有部分150分之1，辦理繼承登記
    ；⑷被告羅正龍、羅証軒、羅政鴻、羅強應就被繼承人黃延
    鶴所有系爭土地應有部分150分之1（誤繕為25分之1，應予
    更正），辦理繼承登記（見本院卷一第297至301頁）。
  ㈢被告黃怨於本件訴訟繫屬中之111年1月10日死亡，原告於111
    年1月14日具狀聲請被告黃怨之繼承人余國勢、余美惠、黃
    國隆、余美絨等4人承受被告黃怨之訴訟（見本院卷二第3至
    4頁）。
  ㈣於111年1月18日，原告具狀將原聲明第5項改列第6項，並追
    加聲明：被告余國勢、余美惠、黃國隆、余美絨應就被繼承
    人黃怨所有系爭土地應有部分5分之1，辦理繼承登記（見本
    院卷一第481至482頁）。
  ㈤於本件訴訟進行中，因被告黃怨所有系爭土地應有部分5分之
    1已由被告余國勢為繼承登記而單獨取得，於111年5月12日
    ，原告具狀撤回對被告余美惠、黃國隆、余美絨之訴訟（見
    本院卷二第43頁），經到庭之被告鄧美雲、鄧華鮮、鄧秀樺
    、鄧麗華、鄧國棟、鄧國隆、國產署、馬忠厚表示沒有意見
    （見本院卷二第99至100頁）。
  ㈥於111年6月7日，原告就其請求裁判分割之聲明部分，當庭以
    言詞方式所為之更正（見本院卷二第99頁），係更正法律上
    之陳述者，非為訴之變更或追加。
  ㈦經核原告上開所為，揆諸前揭規定，並無不合，應予准許。
二、被告黃俊庭、黃保豐、黃茂實、黃茂坤、黃誠旺、黃仕學、
    鄧素珍、黃文政、黃珮珊、黃靖顯、黃育信、李汎璿、李汎
    揚、黃貿得、黃林瓊、黃彩菊、黃坤生、黃彩蘭、吳黃彩鑾
    、黃春梅、黃士祈、簡新得、簡素華、簡明輝、簡明盛、林
    伍梅、黃嘉慧、黃偉傑、闕陳玉葉、陳松茂、陳慶豐、馬麗
    章、侯金釵、羅正龍、羅証軒、羅政鴻、羅強、余國勢等38
    人經合法通知，未於言詞辯論期日或最後言詞辯論期日到場
    ，核無民事訴訟法第386條所列各款情形，爰依原告聲請，
    由其一造辯論而為判決。
貳、實體方面
一、原告主張：
  ㈠系爭土地為附表一「登記之共有人」欄所示之人所共有，使
    用分區為鄉村區，使用地類別為乙種建築用地，其上有嘉義
    縣朴子地政事務所110年10月1日土地複丈成果圖（下稱現況
    圖）所示編號Ａ至Ｇ之地上物，其中編號Ａ、Ｃ、Ｄ、Ｅ、Ｇ之地
    上物，現均有人使用且具有一定經濟價值，自有繼續保存之
    必要，另編號Ｂ、Ｆ之地上物則較為老舊，應毋需保留。又附
    表一編號3至5、11至16所示之共有人之按應有部分比例分得
    面積過少，如原物分割後甚難利用，是應不予分配土地而另
    以金錢找補。系爭土地既無因物之使用目的不能分割，兩造
    復未訂有不分割之協議或期限，又無法協議分割，另附表一
    編號1、3、4、5所示之人業已死亡，且渠等之繼承人尚未就
    系爭土地辦理繼承登記，為求訴訟經濟，原告爰依法一併請
    求渠等之繼承人辦理繼承登記及就系爭土地為裁判分割，分
    割方案如訴之聲明所示，找補情形如附表二所示。
  ㈡並聲明：
　  ⒈被告鄧美雲、鄧華鮮、鄧秀樺、鄧麗華、鄧國棟、鄧國隆
      、黃彩菊、黃彩蘭、吳黃彩鑾、黃春梅、黃坤生、黃士祈
      、簡新得、簡素華、簡明輝、簡明盛應就被繼承人黃寬然
      所有系爭土地應有部分25分之1，辦理繼承登記。
　  ⒉被告林伍梅、黃嘉慧、黃偉傑應就被繼承人黃國男所有系
      爭土地應有部分150分之1，辦理繼承登記。
　  ⒊被告闕陳玉葉、陳松茂、陳慶豐、馬忠厚、馬麗章、黃仕
      學、侯金釵、黃靖顯、黃育信、林伍梅、黃嘉慧、黃偉傑
      、羅正龍、羅証軒、羅政鴻、羅強應就被繼承人黃世華所
      有系爭土地應有部分150分之1，辦理繼承登記。
　  ⒋被告羅正龍、羅証軒、羅政鴻、羅強應就被繼承人黃延鶴
      所有系爭土地應有部分150分之1（誤繕為25分之1，應予
      更正），辦理繼承登記。
　  ⒌兩造共有系爭土地應准予分割，分割方案如嘉義縣朴子地
      政事務所110年12月20日土地複丈成果圖（下稱附圖）所
      示：編號甲面積164.29平方公尺，分配與被告李汎璿(應
      有部分比例4/11)、原告(應有部分比例4/11)、被告李汎
      揚(應有部分比例3/11)共同取得，並按應有部分比例保持
      共有；編號乙面積149.35平方公尺，分配與被告黃貿得單
      獨取得；編號丙面積84.44平方公尺，分配與被告黃俊庭(
      應有部分比例2/3)、黃保豐(應有部分比例1/3)共同取得
      ，並按應有部分比例保持共有；編號丁面積228.28平方公
      尺，分配與被告黃茂實(應有部分比例1/3)、黃茂坤(應有
      部分比例1/3)、黃誠旺(應有部分比例1/3)共同取得，並
      按應有部分比例保持共有；編號戊面積223.91平方公尺，
      分配與被告余國勢即黃怨之繼承人單獨取得；編號己面積
      203.7平方公尺，分配與被告黃几（遺產管理人：財政部
      國有財產署）單獨取得；編號庚面積43.22平方公尺，分
      配與附表一編號1所示黃寬然之繼承人共同取得；編號辛
      面積22.98平方公尺，分配與被告黃林瓊單獨取得。
　  ⒍兩造應補償人、受補償人及補償之金額如附表二所示。
　  ⒎訴訟費用由兩造按附表一所示應有部分比例負擔。　
二、被告方面：
  ㈠被告鄧美雲、鄧華鮮、鄧秀樺、鄧麗華、鄧國棟、鄧國隆則
    以：我們不想繼承，也不想分，附圖與被告鄧麗華調出來的
    圖不太一樣等語
  ㈡被告國產署即黃凢之遺產管理人則以：同意分割，對於原告
    分割方案，分配位置可以接受，但分配面積要足額，但無法
    補償別人，可以接受補償，找補金額依鑑價等語。
  ㈢被告馬忠厚則以：對於分割沒有意見，可以接受補償等語。
  ㈣被告余國勢則以：同意分割，對於原告分割分案沒有意見等
    語。
  ㈤被告黃茂實雖未於最後言詞辯論期日到庭，惟曾到庭表示不
    同意分割，不同意原告分割方案等語。
  ㈥被告黃茂坤雖未於最後言詞辯論期日到庭，惟曾到庭表示不
    同意分割，原告並沒有出面，希望4個兄弟繼續共有，連旁
    邊的矮房子也希望分給我們等語。
  ㈦被告黃誠旺雖未於最後言詞辯論期日到庭，惟曾到庭表示不
    同意分割，不同意原告分割方案，先前本來就已經分好，希
    望4個兄弟繼續共有，連旁邊的矮房子也希望分給我們等語
    。
  ㈧被告簡素華、簡明輝雖未於最後言詞辯論期日到庭，惟曾到
    庭表示目前不清楚狀況，對於原告分割方案不清楚等語。
  ㈨被告陳松茂雖未於最後言詞辯論期日到庭，惟曾到庭表示對
    於分割沒有意見，可以接受補償等語。
  ㈩被告黃俊庭、黃保豐、黃仕學、鄧素珍、黃文政、黃珮珊、
    黃靖顯、黃育信、李汎璿、李汎揚、黃貿得、黃林瓊、黃彩
    菊、黃坤生、黃彩蘭、吳黃彩鑾、黃春梅、黃士祈、簡新得
    、簡明盛、林伍梅、黃嘉慧、黃偉傑、闕陳玉葉、陳慶豐、
    馬麗章、侯金釵、羅正龍、羅証軒、羅政鴻、羅強等31人未
    於言詞辯論期日到場，亦未提出書狀作何聲明或陳述。
三、本院之判斷：　　　　　　
　㈠按各共有人，除法令另有規定外，得隨時請求分割共有物。
    但因物之使用目的不能分割或契約訂有不分割之期限者，不
    在此限。共有物之分割，依共有人協定之方法行之。分割之
    方法不能協定決定，或於協定決定後因消滅時效完成經共有
    人拒絕履行者，法院得因任何共有人之請求，命為下列之分
    配：⒈以原物分配於各共有人。但各共有人均受原物之分配
    顯有困難者，得將原物分配於部分共有人。⒉原物分配顯有
    困難時，得變賣共有物，以價金分配於各共有人；或以原物
    之一部分分配於各共有人，他部分變賣，以價金分配於各共
    有人。以原物為分配時，因共有人之利益或其他必要情形，
    得就共有物之一部分仍維持共有。民法第823條第1項、第82
    4條第1、2、4項分別定有明文。又按共有之不動產之共有人
    中有人死亡者，他共有人請求分割共有物時，為求訴訟之經
    濟起見，可許原告就請求繼承登記及分割共有物之訴合併提
    起，即以一訴請求該死亡之共有人之繼承人辦理繼承登記，
    並請求該繼承人於辦理繼承登記後，與原告及其餘共有人分
    割共有之不動產（最高法院70年第1次民事庭會議決議參照
    ）。
　㈡經查系爭土地為附表一登記之共有人欄所示之人所共有，使
    用分區為鄉村區、使用地類別為乙種建築用地。又黃寬然已
    於31年10月25日死亡，被告鄧美雲、鄧華鮮、鄧秀樺、鄧麗
    華、鄧國棟、鄧國隆、黃彩菊、黃彩蘭、吳黃彩鑾、黃春梅
    、黃坤生、黃士祈、簡新得、簡素華、簡明輝、簡明盛等16
    人為黃寬然之繼承人，惟均尚未辦理繼承登記；黃國男於73
    年2月29日死亡，被告林伍梅、黃嘉慧、黃偉傑等3人為黃國
    男之繼承人，惟均尚未辦理繼承登記；黃世華於67年1月17
    日死亡，被告闕陳玉葉、陳松茂、陳慶豐、馬忠厚、馬麗章
    、黃仕學、侯金釵、黃靖顯、黃育信、林伍梅、黃嘉慧、黃
    偉傑、羅正龍、羅証軒、羅政鴻、羅強等16人為黃世華之繼
    承人，惟均尚未辦理繼承登記；黃延鶴於90年8月29日死亡
    ，被告羅正龍、羅証軒、羅政鴻、羅強等4人為黃延鶴之繼
    承人，惟均尚未辦理繼承登記。且兩造無法達成分割協議，
    暨系爭土地無因物之使用目的不能分割或契約訂有不分割之
    期限，有系爭土地登記謄本、繼承系統表、戶籍謄本等附卷
    可稽，復經本院勘驗現場查明屬實，有勘驗筆錄1份附卷足
    憑。從而，原告訴請被告鄧美雲、鄧華鮮、鄧秀樺、鄧麗華
    、鄧國棟、鄧國隆、黃彩菊、黃彩蘭、吳黃彩鑾、黃春梅、
    黃坤生、黃士祈、簡新得、簡素華、簡明輝、簡明盛應就被
    繼承人黃寬然所有系爭土地應有部分25分之1，辦理繼承登
    記；被告林伍梅、黃嘉慧、黃偉傑應就被繼承人黃國男所有
    系爭土地應有部分150分之1，辦理繼承登記；被告闕陳玉葉
    、陳松茂、陳慶豐、馬忠厚、馬麗章、黃仕學、侯金釵、黃
    靖顯、黃育信、林伍梅、黃嘉慧、黃偉傑、羅正龍、羅証軒
    、羅政鴻、羅強應就被繼承人黃世華所有系爭土地應有部分
    150分之1，辦理繼承登記；被告羅正龍、羅証軒、羅政鴻、
    羅強應就被繼承人黃延鶴所有系爭土地應有部分150分之1，
    辦理繼承登記，並分割系爭土地，洵屬有據。爰就原告上開
    訴請辦理繼承登記部分，判決如主文第1至第4項所示。
　㈢至分割方法，本院斟酌如次：
    ⒈系爭土地略呈三角形狀，兩側臨道路，土地上有原告、被
      告李汎璿、李汎揚、黃茂實、黃茂坤、黃誠旺、黃林瓊使
      用之如嘉義縣朴子地政事務所110年10月1日土地複丈成果
      圖（即現況圖，見本院卷一第363頁）所示編號Ａ至Ｇ之地
      上物等情，業經本院勘驗現場查明屬實，製有勘驗筆錄附
      卷可稽（見本院卷一第325至329頁），，並囑託嘉義縣朴
      子地政事務所測製110年10月1日土地複丈成果圖（即現況
      圖，見本院卷一第363頁）可稽，復有現場照片在卷足憑
      （見本院卷一第341至357頁）。
    ⒉原告主張按如附圖所示分割方案分割系爭土地，被告國產
      署、馬忠厚、余國勢表示無意見，且如附圖所示分割方案
      原告、被告李汎璿、李汎揚、黃茂實、黃茂坤、黃誠旺、
      黃林瓊分配位置與上開現況圖所示原告、被告李汎璿、李
      汎揚、黃茂實、黃茂坤、黃誠旺、黃林瓊使用之一樓平房
      、二樓樓房位置大致相符，法律關係單純，其他被告並未
      提出不同之分割方案，應認符合兩造利益，堪予採用。
    ⒊綜上所述，為維護系爭土地利用價值及整體經濟效益，本
      於公平原則，爰酌定如附圖所示分割方案分割，判決如主
      文第5項所示。又系爭土地原共有人黃怨於111年1月10日
      死亡，就系爭土地應有部分1/5已由其繼承人即被告黃國
      勢辦理分割繼承完畢，故附圖所載黃怨應更正為黃國勢。
　㈣復按以原物為分配時，如共有人中有未受分配，或不能按其
    應有部分受分配者，得以金錢補償之，民法第824條第3項定
    有明文。查系爭土地按如附圖所示分割方案分割，依兩造應
    有部分比例計算，兩造分得面積有增減，且依附圖所示各部
    分土地之地形、臨路情形等各項條件均不相同。準此，兩造
    各自所分得土地之經濟效益及其價值既有差別，即有不能按
    其應有部分受分配情形，揆諸上開說明，自有以金錢補償之
    必要。而本件以如附圖所示分割方案為分割，應屬最為妥適
    可採，經本院將如附圖所示分割方案送請歐亞不動產估價師
    事務所鑑定，鑑定各共有人按所分得土地應互相補償之金額
    即原告、被告李汎璿、李汎揚、黃貿得、黃俊庭、黃保豐、
    黃茂實、黃茂坤、黃誠旺及余國勢等應分別補償被告鄧美雲
    、鄧華鮮、鄧秀樺、鄧麗華、鄧國棟、鄧國隆、黃彩菊、黃
    彩蘭、吳黃彩鑾、黃春梅、黃坤生、黃士祈、簡新得、簡素
    華、簡明輝、簡明盛等16人（上開16人為黃寬然之繼承人，
    該16人就受補償金額維持公同共有）、被告林伍梅、黃嘉慧
    、黃偉傑等3人（上開3人為黃國男之繼承人，該3人就受補
    償金額維持公同共有）、被告闕陳玉葉、陳松茂、陳慶豐、
    馬忠厚、馬麗章、黃仕學、侯金釵、黃靖顯、黃育信、林伍
    梅、黃嘉慧、黃偉傑、羅正龍、羅証軒、羅政鴻、羅強等16
    人（上開16人為黃世華之繼承人，該16人就受補償金額維持
    公同共有）、被告羅正龍、羅証軒、羅政鴻、羅強等4人（
    上開4人為黃延鶴之繼承人，該4人就受補償金額維持公同共
    有）、被告鄧素珍、黃文政、黃珮珊等3人（該3人就受補償
    金額維持公同共有）、被告國產署、黃林瓊、黃仕學、黃靖
    顯、黃育信之金額如附表二所示，有該事務所111年4月22日
    歐估嘉字第1110406號號函及所附估價報告書1份在卷足憑（
    見本院卷二第37頁）。本院審酌上開鑑定報告係審酌分割後
    各筆土地之道路條件（臨路情形、道路寬度）、形狀、寬深
    度、利用性、發展潛力等影響價格之因素，採用比較法及土
    地開發分析法等估價方法進行評估後得出前揭價額，上開鑑
    定人據以鑑定之參酌數據明確，其鑑定亦無何違反技術法規
    或與經驗法則相違背之情事等其他一切情狀，堪認上開鑑定
    結果可資採憑，爰判決如主文第6項所示。
四、末按因共有物分割、經界或其他性質上類似之事件涉訟，由
    敗訴當事人負擔訴訟費用顯失公平者，法院得酌量情形，命
    勝訴之當事人負擔其一部，民事訴訟法第80條之1定有明文
    。系爭土地因兩造無法自行協議分割，依前開說明，本院認
    本件訴訟費用應由兩造按如主文第7項所示比例負擔為適當
    ，爰判決如主文第7項所示。
五、訴訟費用負擔之依據：民事訴訟法第80條之1、第85條第1項
    但書、第2項。
中　　華　　民　　國　　111 　年　　6 　　月　　21　　日
                          民一庭法　官　黃茂宏   
以上正本係照原本作成。
如對本判決上訴須於判決送達後20日內向本院提出上訴狀。 
如委任律師提起上訴者，應一併繳納上訴審裁判費。 
中　　華　　民　　國　　111 　年　　6 　　月　　21　　日
                                書記官　官佳慧
附表一
編號 登記之共有人 應有部分比例 訴訟費用負擔比例 備註 1 黃寬然 （繼承人為鄧美雲、鄧華鮮、鄧秀樺、鄧麗華、鄧國棟、鄧國隆、黃彩菊、黃彩蘭、吳黃彩鑾、黃春梅、黃坤生、黃士祈、簡新得、簡素華、簡明輝、簡明盛等16人） 25分之1 25分之1 （連帶負擔）  2 黃凢 （財政部國有財產署擔任遺產管理人） 5分之1 5分之1  3 黃國男 （繼承人為林伍梅、黃嘉慧、黃偉傑等3人） 150分之1 150分之1 （連帶負擔）  4 黃世華 （繼承人為闕陳玉葉、陳松茂、陳慶豐、馬忠厚、馬麗章、黃仕學、侯金釵、黃靖顯、黃育信、林伍梅、黃嘉慧、黃偉傑、羅正龍、羅証軒、羅政鴻、羅強等16人） 150分之1 150分之1 （連帶負擔）  5 黃延鶴 （繼承人為羅正龍、羅証軒、羅政鴻、羅強等4人） 150分之1 150分之1 （連帶負擔）   6 黃俊庭 100分之2 100分之2  7 黃保豐 100分之1 100分之1  8 黃茂實 4680分之280 4680分之280  9 黃茂坤 4680分之280 4680分之280  10 黃誠旺 4680分之280 4680分之280  11 黃仕學 150分之1 150分之1  12 鄧素珍 100分之1 （公同共有） 100分之1 （連帶負擔）  13 黃文政    14 黃珮珊    15 黃靖顯 225分之1 225分之1  16 黃育信 225分之2 225分之2  17 李汎璿 75分之4 75分之4  18 李韋霆 75分之4 75分之4  19 李汎揚 25分之1 25分之1  20 黃貿得 30分之4 30分之4  21 黃林瓊 4680分之96 4680分之96  22 余國勢 5分之1 5分之1  

附表二（單位：元/新臺幣）
  應補償人應補償金額          受補償金合計   李汎璿 李韋霆 李汎揚 黃貿得 黃俊庭 黃保豐 黃茂實 黃茂坤 黃誠旺 余國勢  受補償人 應受補償金額 黃凢（管理者：財政部國有財產署） 663 663 499 14,881 144,622 72,311 46,794 46,794 46,794 1,970 375,991  黃寬然之全體繼承人 （公同共有） 192 192 144 4,313 41,909 20,955 13,560 13,560 13,560 571 108,956   黃林瓊 84 84 63 1,879 18,250 9,125 5,905 5,905 5,905 249 47,449  黃國男之全體繼承人 （公同共有） 227 227 170 5,080 49,374 24,687 15,975 15,975 15,975 673 128,363   黃世華之全體繼承人 （公同共有） 227 227 170 5,080 49,374 24,687 15,975 15,975 15,975 673 128,363   黃延鶴之全體繼承人 （公同共有） 227 227 170 5,080 49,374 24,687 15,975 15,975 15,975 673 128,363   黃仕學 227 227 170 5,080 49,374 24,687 15,975 15,975 15,975 673 128,363  鄧素珍、黃文政、黃珮珊 （公同共有） 340 340 255 7,618 74,028 37,013 23,953 23,953 23,952 1,007 192,459   黃靖顯 151 151 113 3,387 32,916 16,458 10,650 10,650 10,651 448 85,575  黃育信 302 302 227 6,774 65,832 32,916 21,300 21,300 21,301 897 171,151 應補償金合計  2,640 2,640 1,981 59,172 575,053 287,526 186,062 186,062 186,063 7,834 1,495,033 
一、黃寬然之全體繼承人為被告鄧美雲、鄧華鮮、鄧秀樺、鄧麗
    華、鄧國棟、鄧國隆、黃彩菊、黃彩蘭、吳黃彩鑾、黃春梅
    、黃坤生、黃士祈、簡新得、簡素華、簡明輝、簡明盛等16
    人。
二、黃國男之全體繼承人為被告林伍梅、黃嘉慧、黃偉傑等3人
    。
三、黃世華之全體繼承人為被告闕陳玉葉、陳松茂、陳慶豐、馬
    忠厚、馬麗章、黃仕學、侯金釵、黃靖顯、黃育信、林伍梅
    、黃嘉慧、黃偉傑、羅正龍、羅証軒、羅政鴻、羅強等16人
    。
四、黃延鶴之全體繼承人為被告羅正龍、羅証軒、羅政鴻、羅強
    等4人。